---
output: github_document
---
<!-- NÃO edite o arquivo README.MD -->
<!-- README.md is generated from README.Rmd. Please edit that file -->

```{r, include = FALSE}
knitr::opts_chunk$set(
  collapse = TRUE,
  comment = "#>",
  echo = FALSE
)

library(magrittr, include.only = "%>%")
```

# Capítulos da RLadies no Brasil

<!-- badges: start -->
[![R build status](https://github.com/R-Ladies-Sao-Paulo/RLadies-Brasil/workflows/R-CMD-check/badge.svg)](https://github.com/R-Ladies-Sao-Paulo/RLadies-Brasil/actions)
<!-- badges: end -->

Segue abaixo a lista de capítulos cadastrados na plataforma Meetup, e links das redes sociais onde você poderá encontrar mais informações. Caso você seja uma pessoa organizadora de algum capítulo que não está na lista (ou que está com informações incompletas), você pode enviar a **[sugestão de mudança via Pull Request](https://github.com/R-Ladies-Sao-Paulo/RLadies-Brasil/blob/master/data-raw/capitulos_redes.R)**, ou **comentar [nessa issue](https://github.com/R-Ladies-Sao-Paulo/RLadies-Brasil/issues/1)**.

```{r}
RLadiesBrasil::capitulos_redes %>%
  dplyr::mutate(dplyr::across(
    meetup:site,
    ~ dplyr::case_when(
      !is.na(.) ~ glue::glue("[:white_check_mark:]({.})"),
      is.na(.) ~
        glue::glue(
          ""
        )
    )
  ),
  
  email = dplyr::case_when(
      !is.na(email) ~ glue::glue("[:white_check_mark:](mailto:{email})"),
      is.na(email) ~
        glue::glue(
          ""
        )
    )) %>%
  knitr::kable(align = "c")


```



OBS: [Esse  dashboard](https://benubah.github.io/r-community-explorer/rladies.html) possibilita a visualização dos diferentes capítulos da R-Ladies no mundo.

# Eventos 

Os dados abaixo foram obtidos na API do Meetup, através do pacote [`meetupr`](https://rladies.github.io/meetupr/). Portanto, caso você seja uma pessoa organizadora e o evento não esteja aparecendo nesta lista: 
a) verifique se o evento existe na plataforma do meetup;
b) se foi criado após a data da última atualização dos dados abaixo.

~~**Data da última atualização: `r format(Sys.Date(), "%d/%m/%Y")`**~~ Estamos enfrentando problemas no acesso à API do meetup, portanto essa página pode estar desatualizada.


```{r}
eventos_brasil <- RLadiesBrasil::eventos_br %>%
  dplyr::mutate(
    data_e_hora = glue::glue("{format(local_date_6, '%d/%m/%Y')} - {local_time_7}",),
    nome_link = glue::glue("[{name_2}]({link_20})"),
    ano = lubridate::year(local_date_6)
  ) 
```


## Eventos futuros

```{r}
# CÓDIGO ABAIXO: USANDO COM O PACOTE MEETUPR
# eventos_brasil %>% 
#   dplyr::filter(status_4 == "upcoming") %>%
#   dplyr::select(name_37, name_2, data_e_hora, link_20) %>%
#   knitr::kable(col.names = c("Capítulo", "Nome do evento", "Data e Hora", "Link"))

# CÓDIGO ABAIXO: USANDO COM OS DADOS DO JSON DO R COMMUNITY DASHBOARD
RLadiesBrasil::atualizar_eventos_recentes() %>%
  dplyr::arrange(start) %>%
  dplyr::mutate(data = lubridate::as_date(start)) %>% 
  dplyr::filter(data  >= Sys.Date()) %>% 
  tidyr::separate(title, sep = ":", into = c("capitulo", "title"), remove = FALSE, extra = "merge") %>%
  dplyr::mutate(title = stringr::str_remove_all(title, ", Brazil, Latin America"),
                title = glue::glue("[{title}]({url})"),
   
                data = format(data, "%d/%b/%Y", locale = "pt_BR")) %>%
  dplyr::select(group, title, data) %>%
  knitr::kable(col.names = c("Capítulo", "Nome do evento/Link", "Data"))


```

Dados de eventos recentes obtidos no [calendário do R Community Explorer](https://r-community.github.io/event-explorer/rcalendar.html) (Thanks to [Ben Ubah](https://github.com/benubah) for [this suggestion](https://github.com/rladies/meetupr/issues/79#issuecomment-743910328))!

## Eventos passados

### Eventos recentes

```{r}
RLadiesBrasil::atualizar_eventos_recentes() %>%
  dplyr::arrange(start) %>%
  dplyr::mutate(data = lubridate::as_date(start)) %>% 
  dplyr::filter(data  <= Sys.Date()) %>% 
  tidyr::separate(title, sep = ":", into = c("capitulo", "title"), remove = FALSE, extra = "merge") %>%
  dplyr::mutate(title = stringr::str_remove_all(title, ", Brazil, Latin America"),
                title = glue::glue("[{title}]({url})"),
   
                data = format(data, "%d/%b/%Y", locale = "pt_BR")) %>%
  dplyr::select(group, title, data) %>%
  knitr::kable(col.names = c("Capítulo", "Nome do evento/Link", "Data"))


```


### 2020

```{r}
eventos_brasil %>% dplyr::filter(ano == 2020) %>%
  dplyr::select(name_37, nome_link, data_e_hora) %>%
  knitr::kable(col.names = c("Capítulo", "Nome do evento/Link", "Data e Hora"))
```

### 2019

```{r}
eventos_brasil %>% dplyr::filter(ano == 2019) %>%
  dplyr::select(name_37, nome_link, data_e_hora) %>%
  knitr::kable(col.names = c("Capítulo", "Nome do evento/Link",  "Data e Hora"))
```

### 2018

```{r}
eventos_brasil %>% dplyr::filter(ano == 2018) %>%
  dplyr::select(name_37, nome_link, data_e_hora) %>%
  knitr::kable(col.names = c("Capítulo", "Nome do evento/Link",  "Data e Hora"))
```

### 2017

```{r}
eventos_brasil %>% dplyr::filter( ano == 2017) %>%
  dplyr::select(name_37, nome_link, data_e_hora) %>%
  knitr::kable(col.names = c("Capítulo", "Nome do evento/Link",  "Data e Hora"))
```
